【裁判字號】    98,訴,1316
【裁判日期】    980526
【裁判案由】    毒品危害防制條例
【裁判全文】
臺灣板橋地方法院刑事判決              98年度訴字第1316號
公  訴  人  臺灣板橋地方法院檢察署檢察官
被      告  甲○○
上列被告因毒品危害防制條例案件，經檢察官提起公訴（98年度
毒偵字第861 號），經被告於準備程序中就起訴事實為有罪之陳
述，經告知簡式審判程序之旨，並聽取當事人之意見後，經合議
庭裁定由受命法官獨任行簡式審判程序，本院判決如下：
    主    文
甲○○施用第一級毒品，累犯，處有期徒刑柒月。扣案注射針筒
壹支沒收。
    事    實
一、甲○○於民國92年間因詐欺案件，經臺灣臺北地方法院以91
    年度易字第381 號判決判處有期徒刑10月，後經臺灣高等法
    院以92年度上訴字第1220號撤銷原判決，改判處有期徒刑1
    年6 月確定。於同年間因違反電信法案件，經本院以92年度
    重簡字第120 號判決判處有期徒刑3 月確定，前開2 罪經裁
    定應執行有期徒刑1 年8 月確定，於95年2 月24日縮刑期滿
    執行完畢。於96年間施用毒品案件，經本院以96年度毒聲字
    第545 號裁定送觀察、勒戒後，認有繼續施用毒品傾向，經
    本院以96年度毒聲字第1644號裁定令入戒治處所強制戒治，
    於97年5 月4 日停止戒治執行完畢，經臺灣板橋地方法院檢
    察署檢察官於97年6 月以13日97年度戒毒偵字第317 號為不
    起訴處分確定。於96年間因詐欺案件，經本院以96年度簡字
    第3968號判決判處有期徒刑6 月，後經本院以96年度簡上字
    第697 號判決判處有期徒刑6 月，減刑為有期徒刑3 月確定
    ，於97年8 月4 日縮刑期滿執行完畢。仍不知警惕，基於施
    用第1 級毒品海洛因之犯意，於98年1 月19日早上，在臺北
    縣新莊市某處，以針筒注射之方式施用海洛因1 次。嗣於同
    日晚上10時30分許，於臺北縣新莊市○○街67巷16號2 樓為
    警查獲，並扣得其所有供其日後施用海洛因所用之注射針筒
    1 支。
二、案經臺北縣政府警察局新莊分局報請臺灣板橋地方法院檢察
    署檢察官偵查起訴。
    理    由
一、本件被告所犯係死刑、無期徒刑、最輕本刑為3 年以上有期
    徒刑以外之罪，其於準備程序中就被訴事實為有罪之陳述，
    經法官告知簡式審判程序之旨，並聽取公訴人、被告之意見
    後，依刑事訴訟法第273 條之1 第1 項規定，經本院合議庭
    裁定，由受命法官獨任進行簡式審判程序審理，核先敘明。
二、被告於本院審理時對前揭犯罪事實坦承不諱，又其於98年1
    月19日為警查獲後採集之尿液，經送臺灣檢驗科技股份有限
    公司檢驗結果，呈鴉片類（嗎啡、可待因）陽性反應一情，
    有臺北縣政府警察局新莊分局偵辦毒品案件被移送者姓名及
    代碼對照表、臺灣檢驗科技股份有限公司濫用藥物檢驗報告
    各1 份在卷可佐，足認被告前開自白與事實相符，堪信為真
    。再被告於96年間施用毒品案件，經本院以以96年度毒聲字
    第545 號裁定送觀察、勒戒後，認有繼續施用毒品傾向，經
    本院以96年度毒聲字第1644號裁定令入戒治處所強制戒治，
    於97年5 月4 日停止戒治執行完畢，並經臺灣板橋地方法院
    檢察署檢察官於97年6 月13日以97年度戒毒偵字第317 號為
    不起訴處分確定一情，有臺灣高等法院被告前案紀錄表1 份
    在卷可憑，其於強制戒治執行完畢釋放後5 年內再犯本件毒
    品危害防制條例第10條第1 項施用第1 級毒品罪，核與同條
    例第23條第2 項所定相符，自應依法訴追。本件事證明確，
    被告犯行洵堪認定，自應依法論。
三、按海洛因為毒品危害防制條例第2 條第2 項第1 款所定之第
    1 級毒品，是核被告所為，係犯毒品危害防制條例第10條第
    1 項之施用第1 級毒品罪。被告因施用而持有第1 級毒品海
    洛因之低度行為，為施用行為所吸收，係不罰之前行為，不
    另論罪。再被告有如事實欄所示之論罪科刑及執行完畢情形
    ，有臺灣高等法院被告前案紀錄表1 份附卷可稽，其於徒刑
    執行完畢後，5 年以內再故意犯本件有期徒刑以上之罪，為
    累犯，應依刑法第47條第1 項之規定加重其刑。爰審酌被告
    前因施用毒品案件，業經觀察、勒戒、強制戒治，仍未能戒
    除施用毒品惡習，再犯本件施用毒品犯行，顯見其意志不堅
    ，委無足取，併衡其犯罪動機、目的、所犯施用毒品犯行究
    為自戕行為，及被告犯罪後坦承犯行，嗣後參加衛生署桃園
    療養院美沙冬替代治療，且於98年4 月20日、同年5 月6 日
    經該院檢驗尿液結果呈嗎啡陰性反應一情，有該院98年5 月
    11日診斷證明書1 紙可參，堪認其應有悛悔之意，犯罪後態
    度尚可等一切情狀，量處如主文所示之刑。扣案之針筒1 支
    ，為被告所有，供其日後施用第1 級毒品海洛因所用之物，
    業據被告於本院訊問時供陳明確，為犯罪預備之物，應依刑
    法第38條第1 項第2 款規定宣告沒收。
據上論斷，應依刑事訴訟法第273 條之1 第1 項、第299 條第1
項前段，毒品危害防制條例第10條第1 項，刑法第11條前段、第
47條第1 項、第38條第1 項第2 款，判決如主文。
本案經檢察官鄭潔如到庭執行職務。
中    華    民    國    98    年    5     月    26    日
                    刑事第十五庭    法  官  何燕蓉
此正本與原本無異。
如不服本判決，應於判決送達後十日內敘明上訴理由，向本院提
出上訴狀（應附繕本），上訴於臺灣高等法院。
                                    書記官  李崇文
中    華    民    國    98    年    6     月    2     日
附錄本案論罪科刑法條全文：
毒品危害防制條例第10條第1項
施用第一級毒品者，處 6 月以上 5 年以下有期徒刑。


司法院資訊處製作；財團法人民間司法改革基金會備份。
